【裁判字號】    95,訴,1126
【裁判日期】    950519
【裁判案由】    毒品危害防制條例
【裁判全文】
臺灣高雄地方法院刑事判決              95年度訴字第1126號
公  訴  人  臺灣高雄地方法院檢察署檢察官
被      告  甲○○○
                      （另案於台灣高雄看守所羈押中）
上列被告因違反毒品危害防制條例案件，經檢察官提起公訴（95
年度毒偵字第936 號），本院改依簡式審判程序判決如下：
    主  文
甲○○○連續施用第一級毒品，累犯，處有期徒刑壹年。又連續
施用第二級毒品，累犯，處有期徒刑捌月，應執行有期徒刑壹年
柒月。
    事  實
一、甲○○○曾因施用毒品案件，經依本院87年度毒聲字第934
    號、1654號裁定執行觀察勒戒、強制戒治，於民國88年8 月
    9 日強制戒治執行完畢，5 年內又因施用毒品，經本院93年
    度易字第301 號判處有期徒刑5 月確定，並於93年7 月23日
    易科罰金執行完畢，詎仍不知悔改，分別基於施用第一級毒
    品海洛因及第二級毒品甲基安非他命之概括犯意，自94年1
    、2 月間起至95年1 月20日止，在高雄縣大寮鄉○○○路32
    9 巷4 號住處，分別以將海洛因摻入水中以針筒注射之方式
    及自製甲基安非他命吸食器，連續施用第一級毒品海洛因及
    第二級毒品甲基安非他命多次。嗣於94年11月26日因竊盜案
    為警查獲，並得甲○○○同意後，採集其尿液送鑑，結果分
    別呈嗎啡及甲基安非他命陽性反應，始悉上情。
二、案經高雄縣政府警察局鳳山分局報告臺灣高雄地方法院檢察
    署檢察官偵查起訴。
    理  由
一、本件被告甲○○○所犯為死刑、無期徒刑、最輕本刑為3 年
    以上有期徒刑以外之罪，其於準備程序進行中，就被訴事實
    為有罪之陳述，經受命法官告知簡式審判程序之旨，並聽取
    當事人之意見後，本院合議庭裁定由受命法官獨任進行簡式
    審判程序，合先敘明。
二、按毒品危害防制第20條第3 項「依前項規定為觀察、勒戒或
    強制戒治執行完畢釋放後，5 年後再犯第10條之罪者，適用
    本條前2 項之規定」，其立法理由，已敘明「觀察、勒戒或
    強制戒治後5 年後再犯者，顯見前所實施之觀察、勒戒或強
    制戒治已足以遮段其施用毒品之癮，為其自新及協助其斷除
    毒癮，對此5 年後再犯者爰明定仍適用初犯之規定，先經觀
    察、勒戒、強制戒治之程序」，由上開立法理由可知，所謂
    觀察、勒戒或強制戒治完畢釋放後5 年後，應僅指因觀察、
    勒戒或強制戒治已有效果，5 年內未再施用毒品而言。本件
    被告於前因施用毒品案件，經依本院87年度毒聲字第934 號
    、1654號裁定執行觀察勒戒、強制戒治，於88年8 月9 日強
    制戒治執行完畢，5 年內又因施用毒品，經本院93年度易字
    第301 號判處有期徒刑5 月確定，顯見其前開觀察、勒戒、
    強制戒治並不足以遮斷其施用毒品之癮，其再犯本件施用毒
    品罪，即無毒品危害防制條例第20條第3 項規定之適用，應
    依法論科。
三、上揭事實，業據被告坦承不諱；且其於為警查獲後採集之尿
    液，亦分別呈嗎啡及甲基安非他命陽性反應，有台灣檢驗科
    技股份有限公司94年12月13日KH2005C0000000號濫用藥物尿
    液檢驗報告1 紙在卷足憑。海洛因於人體內會水解為嗎啡，
    再循嗎啡代謝方式排出體外，亦經行政院衛生署80年以0569
    54號函釋明確。又參以施用毒品者對毒品之依賴性及成癮性
    之經驗法則，被告自白自94年1 月間起即多次施用海洛因及
    甲基安非他命等節，與事實相符，事證明確，其犯行足堪認
    定，應依法論科。
四、海洛因及甲基安非他命分別為毒品危害防制條例第2 條第2
    項第1 款、第2 款所規定之第一級毒品及第二級毒品，是核
    被告所為，係犯毒品危害防制條例第10條第1 項、第2 項之
    施用第一級毒品、第二級毒品罪。其施用第一級、第二級毒
    品前後持有毒品之低度行為，為其施用毒品之高度行為所吸
    收，不另論罪。被告先後多次施用第一級毒品及第二級毒品
    之犯行，時間緊接，方法相同，所犯係構成要件相同之罪名
    ，顯係基於概括犯意反覆為之，均應依刑法第56條連續犯規
    定論以一罪，並加重其刑。又被告曾因違反毒品危害防制條
    例案件，經本院93年度易字第301 號判處有期徒刑5 月確定
    ，並於93年7 月23日易科罰金執行完畢，有臺灣高等法院被
    告前案紀錄表在卷可稽，其受有期徒刑執行完畢後，5 年以
    內再犯本件有期徒刑以上之罪，均為累犯，均應依刑法第47
    條之規定加重其刑，並依刑法第70條之規定，遞加重之。爰
    審酌被告前因毒品危害防制條例案件，經觀察勒戒、強制戒
    治，且經刑之宣告，詎其仍未能徹底戒絕毒品，連續施用期
    間約1 年餘，顯見其無戒毒悔改之意，惟念犯後坦承犯行，
    且其施用毒品僅自戕一己之身體健康，尚未對他人造成危害
    等一切情狀，量處如主文所示之刑，並定其應執行之刑。
據上論斷，應依刑事訴訟法第273 條之1 第1 項、第299 條第1
項前段，毒品危害防制條例第10條第1 項、第2 項，刑法第11條
前段、第56條前段、第47條、第51條第5 款，判決如主文。
本案經檢察官乙○○到庭執行職務。
中    華    民    國    95    年    5     月    19    日
                  刑事第一庭    法  官  陳宛榆
以上正本證明與原本無異。
如不服本判決，應於判決送達後10日內，向本院提出上訴狀。
中    華    民    國    95    年    5     月    22    日
                                書記官  劉企萍
附錄本判決論罪法條
毒品危害防制條例第10條
施用第一級毒品者，處 6 月以上 5 年以下有期徒刑。
施用第二級毒品者，處 3 年以下有期徒刑。


司法院資訊處製作；財團法人民間司法改革基金會備份。
